nb: Forretninger og industri > Detaljhandel > Pengehåndtering > Tilbehør for kontantkasser og POS-terminaler: Kontantskuffer og -brett; Kredittkortterminaler; Puter for innhenting av signatur
ja: ビジネス・産業 > 小売 > レジスター・貨幣処理 > キャッシュレジスター・POS端末関連用品: キャッシュドロワー; クレジットカード端末; 電子サインパッド
es: Economía e industria > Venta al por menor > Administración de dinero > Accesorios para terminales de PdS y cajas registradoras: Bandejas para cajas registradoras; Terminales para tarjetas de crédito; Capturadores de firma
vi: Kinh doanh & Công nghiệp > Bán lẻ > Xử lý tiền > Phụ kiện thiết bị thanh toán tại điểm bán và máy đếm tiền: Ngăn kéo và khay giữ tiền mặt; Thiết bị thanh toán bằng thẻ tín dụng; Máy chụp chữ ký
zh-CN: 商业/工业 > 零售业 > 货币处理 > 收银机与POS终端配件: 收银机钱箱; 信用卡终端; 电子签名板
sv: Företag och industri > Detaljhandel > Pengahantering > Tillbehör till kassaapparater och butiksterminaler: Kassalådor; Kreditkortsterminaler; Signaturplattor
lt-LT: Verslas ir pramonė > Mažmeninė prekyba > Pinigų tvarkymas > Kasos aparatai ir prekybos vietos terminalų priedai: Kasos stalčiai ir padėklai; Kredito kortelių terminalai; Skaitmeninio parašo planšetės
sk-SK: Obchod a priemysel > Maloobchod > Manipulácia s peniazmi > Príslušenstvo registračnej pokladnice a POS terminálu: Pokladničné zásuvky a priehradky; Terminály kreditných kariet; Podpisové podložky
hr-HR: Posao i industrija > Maloprodaja > Rukovanje novcem > Pribor za registarske blagajne i POS uređaje: Ladice za novac; Terminali za kreditne kartice; Potpisni tableti
pl: Biznes i przemysł > Sprzedaż detaliczna > Obrót środkami pieniężnymi > Kasy fiskalne i produkty związane z obsługą terminali: Szuflady kasowe; Terminale płatnicze; Pady do składania podpisu
fi: Yritys ja teollisuus > Jälleenmyynti > Rahan käsittely > Kassakoneiden ja maksupäätteiden lisätarvikkeet: Kassa- ja käteislaatikot; Luottokorttipäätteet; Allekirjoituslevyt
el: Επιχειρηματικός & βιομηχανικός εξοπλισμός > Λιανικό εμπόριο > Διαχείριση χρημάτων > Αξεσουάρ ταμειακών μηχανών & τερματικών POS: Συρτάρια & δίσκοι ταμείου; Τερματικά πιστωτικών καρτών; Συσκευές καταγραφής υπογραφής
de: Wirtschaft & Industrie > Einzelhandel > Geldhandhabung > Zubehör für Ladenkassen & POS-Terminals: Kassenschubladen; Kreditkartenterminals; Unterschriftenpads
da: Erhverv og industri > Detail > Pengehåndteringssystemer > Tilbehør til kasseapparater og kasseterminaler: Kontantskuffer; Betalingsterminaler; Elektronisk underskriftsregistrering
nl: Zakelijk en industrieel > Retail > Geldverwerking > Accessoires voor kassa's en betaalautomaten: Geldladen; Creditcardterminals; Pads voor vastleggen van handtekening
fr: Entreprise et industrie > Commerce de détail > Manipulation de l’argent > Accessoires pour caisses enregistreuses et terminaux de point de vente: Tiroirs-caisses; Terminaux de carte bancaire; Tablettes pour signature numérique
tr: İş ve Endüstri > Perakende > Para İşlemleri > Yazarkasa ve POS Terminali Aksesuarları: Para Çekmeceleri; Kredi Kartı Terminalleri; İmza Alma Cihazları
cs: Obchod a průmysl > Prodejny > Peněžnictví > Příslušenství k pokladnám a prodejním terminálům: Pokladny a pokladní zásuvky; Platební terminály pro platby kartou; Snímací podložky na podpisy
pt-PT: Business e industrial > Retalho > Manuseamento de dinheiro > Acessórios de caixas registadoras e terminais de POS: Tabuleiros e gavetas para dinheiro; Terminais de cartão de crédito; Pads de captura de assinatura
sl-SI: Posel in industrija > Trgovina > Upravljanje z denarjem > Dodatki za blagajne in POS terminale: Predali in pladnji za denar; Plačilni terminali za kreditne kartice; Podpisne tablice
th: ธุรกิจและอุตสาหกรรม > การค้าปลีก > การจัดการเรื่องเงิน > อุปกรณ์เครื่องบันทึกการเก็บเงินและ POS เทอร์มินัล: ลิ้นชักและถาดเก็บเงินสด; เทอร์มินัลสำหรับเครดิตการ์ด; แผ่นรับลายเซ็น
en: Business & Industrial > Retail > Money Handling > Cash Register & POS Terminal Accessories: Cash Drawers & Trays; Credit Card Terminals; Signature Capture Pads
ro-RO: Afaceri și sectorul industrial > Retail > Manipularea banilor > Case de marcat și accesorii pentru terminale POS: Sertare și tăvi pentru numerar; Terminale pentru carduri de credit; Paduri pentru semnătură
ru: Бизнес и промышленность > Розничная торговля > Счетно-денежное оборудование > Аксессуары для контрольно-кассовых аппаратов и POS-терминалов: Денежные ящики; Платежные терминалы для оплаты банковскими картами; Панели для ввода подписи
zh-TW: 商業與各產業 > 零售 > 錢鈔管理用具 > 收銀機和 POS 系統配件: 收銀箱; 信用卡終端機; 電子簽名板
hu: Üzlet és ipar > Kiskereskedelem > Pénzkezelés > Pénztárgép- és POS-terminál-kiegészítők: Pénztáros fiókok és tálcák; Hitelkártya-terminálok; Aláírásrögzítő padok
it: Commercio e industria > Negozi > Gestione del denaro > Accessori per terminali POS e registratori di cassa: Cassetti per contanti; Terminali per carte di credito; Dispositivi di firma digitale
bg-BG: Бизнес и промишленост > Търговия > Техника за пари > Аксесоари за касови апарати и ПОС терминали: Касови чекмеджета и табли; Платежни терминали за кредитни карти; Подложки за цифров подпис
ko: 비즈니스/산업 > 소매 > 금전 처리 > 금전등록기/POS 단말기 부대용품: 현금 서랍/트레이; 신용카드 단말기; 서명 캡처 패드
pt-BR: Comercial e industrial > Varejo > Manuseio de dinheiro > Acessórios para terminais de ponto de venda e caixas registradoras: Gavetas de dinheiro; Terminais de cartão de crédito; Pads para captura de assinaturas